【裁判字號】    90,易,664
【裁判日期】    900628
【裁判案由】    毒品危害防制條例
【裁判全文】
臺灣臺北地方法院刑事判決                            九十年度易字第六六四號
    公  訴  人  臺灣臺北地方法院檢察署檢察官
    被      告  丙○○
右列被告因違反毒品防制條例案件，經檢察官聲請以簡易判決處刑（八十九年度毒偵
字第三五三三號）及台灣台北地方法院檢察署檢察官移送併辦（八十九年度毒偵緝字
第三二二號、第三八一號），本院簡易庭認應適用通常程序，移由本院審理，本院判
決如左：
    主  文
丙○○連續施用第二級毒品，累犯，處有期徒刑陸月，如易科罰金，以佰元折算壹
日。扣案之第二級毒品安非他命壹包（驗餘淨重零點陸伍伍壹公克）、壹包（毛重零
點柒公克，淨重零點壹玖公克）沒收銷燬之；另扣案之安非他命吸食器壹組沒收。
    事  實
一、丙○○於民國八十三年間曾因竊盜案件，經本院判處有期徒刑七月，甫於八十四
    年二月九日縮刑執行完畢。復因施用第二級毒品安非他命案件，經本院以八十八
    年度毒聲字第二七二一號裁定送觀察、勒戒後，認無繼續施用毒品之傾向，經依
    台灣台北地方法院檢察署檢察官於八十八年十一月十七日以八十八年度毒偵字第
    八九○號不起訴處分確定。詎仍不知悛悔，復基於概括之犯意，自八十八年十一
    月十七日前案觀察、勒戒出所後至八十九年五月二十日止，連續在台北縣新店市
    ○○路一一二之一號其住處、同縣市保齡球館等處施用第二級毒品安非他命，為
    警先後於八十九年一月二十五日，在台北縣新店市○○路一一二之一號其住處查
    獲，扣得其所有之安非他命吸食器一組；於同年二月二十四日在前揭其住處查獲
    ；於同年三月十九日，在台北縣中和市○○路及景平路口查獲，扣得第二級毒品
    安非他命一包（驗餘淨重○．六五五一公克）；於同年五月二十一日在台北縣新
    店市○○路八十六號前查獲，扣得第二級毒品安非他命一包（毛重○．三七公克
    ，淨重○．一九公克）。嗣經本院以八十九年度毒聲字第一二九二號裁定送觀察
    、勒戒後，認有繼續施用毒品之傾向。
二、案經臺北縣警察局永和分局報請臺灣臺北地方法院檢察署檢察官偵查起訴。
    理  由
一、右揭犯罪事實，業據被告丙○○於警訊（見台灣台北地方法院檢察署〈下稱甲○
    〉八十九年度毒偵字第一七三五號卷第六頁）及本院審理時坦白承認，並有廣益
    醫事檢驗所出具之濫用藥物檢驗報告（見甲○八十九年度毒偵字第一五三五號卷
    第四頁）、台北縣政府衛生局出具之尿液煙毒檢驗成績書（見台灣板橋地方法院
    檢察署〈下稱板檢〉八十九年度毒偵字第二八○一號卷第二十二頁）附卷可稽；
    復有被告於八十九年一月二十五日被查獲時扣案之安非他命吸食器一組（見本院
    九十年度簡字第一二一號卷第三十九頁），於八十九年三月十九日被查獲時扣案
    之白色粉末一包（毛重一．○公克，淨重○．七公克，見本院卷所附之九十年度
    藍保管字第三三九號扣押物品清單），經本院送請憲兵司令部刑事鑑識中心鑑驗
    結果確呈甲基安非他命成分（驗餘淨重○．六五五一公克），有該中心出具之九
    十年四月二日（九○）綱得字第○三九三八號鑑驗通知書在卷可稽（見本院卷）
    ，於八十九年五月二十一日被查獲時扣案之安非他命一包（毛重○．三七公克，
    淨重○．一九公克，見本院九十年度簡字第一二一號卷第三十五頁及甲○八十九
    年度毒偵字第一七三五號卷第七頁）可資佐證。又被告前因施用毒品案件，經本
    院裁定送觀察、勒戒後，因無繼續施用毒品傾向，經依台灣台北地方法院檢察署
    檢察官為不起訴處分，五年內再犯本件施用毒品案件，經本院裁定送觀察、勒戒
    後，有繼續施用毒品傾向等情，有本院八十八年度毒聲字第二七二一號裁定、台
    灣台北地方法院檢察署檢察官八十八年度毒偵字第八九○號不起訴處分書、本院
    八十九年度毒聲字第一二九二號裁定、台灣台北看守所附設勒戒處所八十九年六
    月一日北所傑衛字第二九七二號函附之有無繼續施用毒品傾向證明書（見本院卷
    及甲○八十九年度毒偵字第一七三五號卷第二十六頁、第二十二頁及第三十二頁
    ）附卷足稽，並有台灣高等法院被告全國前案紀錄表、台灣高等法院檢察署刑案
    紀錄簡覆表、台灣台北地方法院法務部在監在押資料表在卷可佐。足徵被告自白
    與事實相符，可以採信。本件事證明確，被告犯行已堪認定。
二、核被告所為，係犯毒品危害防制條例第十條第二項之施用第二級毒品罪。其施用
    前、後持有安非他命之低度行為分別為吸用之高度行為所吸用，均不另論罪。又
    其先後多次施用毒品犯行，時間緊接，罪名與構成要件相同，顯係基於概括犯意
    而為，應依連續犯規定論以一罪，並加重其刑。查被告有事實欄所載之犯罪科刑
    執行情形，有台灣高等法院檢察署刑案紀錄簡覆表在卷可按，其於刑之執行完畢
    後，五年以內再犯本件有期徒刑以上之罪，為累犯，應依法遞加重其本刑。爰審
    酌被告未曾因施用毒品案件經法院判刑，惟其前因施用毒品案件，經送觀察、勒
    戒後，仍不知戒除惡習再犯本件之罪，及其犯罪動機、目的、手段、犯罪後坦白
    承認之態度等一切情狀，量處如主文所示之刑，並諭知易科罰金之折算標準。另
    被告於八十九年二月二十四日被查獲時扣案之安非他命一包（驗餘淨重○．六五
    五一公克）及同年五月二十一日被查獲時扣案之安非他命一包（毛重○．三七公
    克，淨重○．一九公克），均為毒品危害防制條例所稱毒品，應依同條例第十八
    條第一項前段沒收銷燬之；於同年一月二十五日被查獲時扣案之吸食器一組，為
    被告所有並為其供犯罪所用之物，應依刑法第三十八條第一項第二款沒收。至被
    告於八十九年一月二十五日被查獲時扣案之安非他命五包（甲○八十九年度毒偵
    字第五三八號卷第十四頁），係案外人鄭東釗所持有，業經案外人鄭東釗於警訊
    時供述無訛（見前開第五三八號偵卷第五頁），與本案被告無關聯性；於同年二
    月二十四日被查獲時扣案之吸食器一組，非被告所有而係案外人廖呈峰所有，業
    據被告於警訊時供承在卷（見甲○八十九年度毒偵字第一五三五號卷第九頁至第
    十頁），均不在沒收銷燬或沒收之列，附此敘明。
據上論斷，應依刑事訴訟法第二百九十九條第一項前段，毒品危害防制條例第十條第
二項、第十八條第一項前段，刑法第十一條前段、第五十六條、第四十七條、第四十
一條第一項、第三十八條第一項第二款，罰金罰鍰提高標準條例第二條，判決如主文
。
本案經檢察官乙○○到庭執行職務
中      華      民      國    九十      年      六      月    二十八    日
                                      臺灣臺北地方法院刑事第三庭
                                          法  官  劉  台  安
右正本證明與原本無異。
如不服本判決，應於判決送達後十日內，向本院提出上訴狀。
                                          書記官  張  汝  琪
中      華      民      國    九十      年      六      月    二十八    日
附錄本案論罪科刑法條全文
毒品危害防制條例第十條第二項
施用第二級毒品者，處三年以下有期徒刑。


司法院資訊處製作；財團法人民間司法改革基金會備份。
